臺灣新竹地方法院刑事判決　　　　　　　　　　　　　　九十三年度訴字第六八號
　　公　訴　人　臺灣新竹地方法院檢察署檢察官
　　被　　　告　乙○○
右列被告因違反毒品危害防制條例案件，經檢察官提起公訴（九十二年度毒偵字第九
四六號、九十三年度毒偵字第二○一號），本院依簡式審判程序判決如左：
    主  文
乙○○施用第一級毒品，累犯，處有期徒刑捌月，扣案之第一級毒品海洛因肆包（合
計淨重捌點零貳公克，包裝重壹點貳伍公克）、含海洛因之煙草壹包（淨重零點玖柒
公克，包裝重零點肆玖公克），均沒收銷燬之；又連續施用第二級毒品，累犯，處有
期徒刑捌月，扣案之第二級毒品安非他命拾包（驗餘後淨重玖點陸貳公克）沒收銷燬
之。應執行有期徒刑壹年貳月，扣案之第一級毒品海洛因肆包（合計淨重捌點零貳公
克，包裝重壹點貳伍公克）、含海洛因之煙草壹包（淨重零點玖柒公克，包裝重零點
肆玖公克）、第二級毒品安非他命拾包（驗餘後淨重玖點陸貳公克），均沒收銷燬之
。
    事  實
一、乙○○前於民國八十九年間，因犯竊盜罪，經臺灣高等法院臺中分院於九十年三
    月二十一日以八十九年度上易字第二七一六號刑事判決判處有期徒刑四月確定，
    於九十年五月二十四日易科罰金執行完畢。又前因施用第二級毒品安非他命案件
    ，先後二次經臺灣苗栗地方法院裁定送觀察、勒戒後，均認無繼續施用毒品之傾
    向，由臺灣苗栗地方法院以八十七年度易字第五三八號刑事判決免刑確定，復因
    施用毒品案件，經臺灣苗栗地方法院裁定送觀察、勒戒後，認無繼續施用毒品之
    傾向，由臺灣苗栗地方法院檢察署檢察官以八十八年度毒偵字第八０號為不起訴
    處分確定，乙○○再因施用第二級毒品安非他命案件，經臺灣苗栗地方法院以九
    十一年度毒聲字第二五六號刑事裁定令入戒治處所施以強制戒治，後經裁定停止
    戒治併付保護管束，保護管束期滿未經撤銷停止戒治，其前揭施用第二級毒品之
    犯行，則經臺灣苗栗地方法院於九十一年四月二十九日以九十一年度苗簡字第三
    五七號刑事簡易判決判處有期徒刑六月確定。詎其仍不知悔改，復基於施用第二
    級毒品之概括犯意，自九十二年八月初某日起至同年十月三十日上午十時許止，
    在新竹市○區○○路一００一號「湖山汽車旅館」二一一室及其位於新竹市○○
    路○段五０八號八樓之六租屋處等地，以玻璃球放入少許安非他命，用火燒烤吸
    食其煙霧等方式，平均每二、三日吸食乙次，連續施用第二級毒品安非他命多次
    ；又另行基於施用第一級毒品海洛因之犯意，於九十二年八月十三日某時許，在
    新竹市○區○○路一００一號「湖山汽車旅館」二一一室，以摻有海洛因之香煙
    吸食之方式，施用第一級毒品海洛因一次，嗣分別於（一）九十二年八月十四日
    凌晨零時三十分許，在新竹市○區○○路一００一號「湖山汽車旅館」二一一室
    ；（二）九十二年十月三十一日，在其位於新竹市○○路○段五○八號八樓之六
    租屋處，為警當場查獲，並扣得第一級毒品海洛因四包（合計淨重八點○二公克
    ，包裝重一點二五公克）、含海洛因之煙草一包（淨重○點九七公克，包裝重○
    點四九公克）及第二級毒品安非他命十包（總毛重十一點八五公克，總淨重九點
    七八公克，取○點一六公克鑑驗用罄，總餘九點六二公克）等物，始得悉上情。
二、案經新竹市警察局移送、新竹市警察局第三分局報請臺灣新竹地方法院檢察署檢
    察官偵查起訴。
    理  由
一、本件被告乙○○於警訊時冒用李萬全之名義應訊，在排放尿液後，並在尿瓶之封
    條偽簽李萬全之姓名等情，業據被告乙○○於偵查中及本院行準備程序時坦認無
    訛，並經被害人李萬全於偵查中指訴明確，復有內政部警政署刑事警察局九十二
    年十一月十一日刑紋字第○九二○二一二○九九號鑑驗書在卷可證，是檢察官實
    施偵查之對象既為被告乙○○，不因其冒用他人姓名應訊而生影響，本件施用毒
    品犯行，亦經公訴人逕行將被移送之犯罪嫌疑人更正為被告乙○○（至其所涉偽
    造文書犯嫌，則由公訴人另行處理），合先說明。
二、被告乙○○所犯施用第一、二級毒品罪，均非死刑、無期徒刑、最輕本刑為三年
    以上有期徒刑之罪，或非高等法院管轄第一審之案件，被告於本院準備程序進行
    中，就被訴事實為有罪之陳述，經本院合議庭認合於新修正刑事訴訟法第二百七
    十三條之一之規定，裁定進行簡式審判程序，先予敘明。
三、訊據被告乙○○對於在右開時、地施用第一級毒品海洛因及多次施用第二級毒品
    安非他命之事實，業已於警訊、偵查及本院行準備程序及簡式審判程序時均坦承
    不諱，且被告於警訊時所親自採取、封緘之尿液，經送驗結果，確呈甲基安非他
    命陽性反應，其中被告於九十二年八月十四日凌晨零時三十分許為警查獲時所親
    自排放之尿液，併呈嗎啡陽性反應，此有姓名代號對照表、新竹市衛生局九十二
    年八月二十五日衛檢字第一○○○九、九十二年十一月四日衛檢字第一三○九五
    號不法藥物尿液初步篩檢報告書、國防部憲兵司令部刑事鑑識中心九十二年十月
    十四日（九二）宇鑑字第一三四四四號鑑驗通知書等附卷可稽（見臺灣新竹地方
    法院檢察署九十二年度毒偵字第九四六號偵查卷第五、六、五十一頁，九十三年
    度毒偵字第二○一號偵查卷第七、八頁），復有被告於九十二年八月十四日凌晨
    零時三十分許為警查獲時所持有之海洛因四包（合計淨重八點○二公克，包裝重
    一點二五公克）、含海洛因之煙草一包（淨重○點九七公克，包裝重○點四九公
    克）及安非他命十包（總淨重九點六二公克）等扣案可資佐憑（扣押物品清單：
    九十二年度白保管字第二一八號、安保管字第二四八號），上開扣案物經鑑定結
    果，確含第一級毒品海洛因及第二級毒品安非他命成分等情，亦有法務部調查局
    九十二年十一月十一日調科壹字第一○○○○一九四四、000000000號
    鑑定通知書二紙及內政部警政署刑事警察局九十二年九月二十九日刑鑑字第○九
    二○一七七六八五號鑑驗通知書乙紙存卷可查（見臺灣新竹地方法院檢察署九十
    二年度毒偵字第九四六號偵查卷第六十九、七○頁），此外，並有現場照片十四
    幀在卷為憑（見臺灣新竹地方法院檢察署九十二年度毒偵字第九四六號偵查卷第
    二十九至三十三頁），是被告自白核與事實相符，其施用第一、二級毒品之犯行
    均足堪認定。另被告前因施用第二級毒品安非他命案件，先後二次經臺灣苗栗地
    方法院裁定送觀察、勒戒後，均認無繼續施用毒品傾向，由臺灣苗栗地方法院以
    八十七年度易字第五三八號刑事判決免刑確定，復因施用毒品案件，經臺灣苗栗
    地方法院裁定送觀察、勒戒後，認無繼續施用毒品之傾向，由臺灣苗栗地方法院
    檢察署檢察官以八十八年度毒偵字第八０號為不起訴處分確定，又因施用第二級
    毒品安非他命案件，經臺灣苗栗地方法院以九十一年度毒聲字第二五六號刑事裁
    定令入戒治處所施以強制戒治，其施用第二級毒品之犯行，並經臺灣苗栗地方法
    院於九十一年四月二十九日以九十一年度苗簡字第三五七號刑事簡易判決判處有
    期徒刑六月確定，亦有臺灣苗栗地方法院八十七年度易字第五三八號刑事判決、
  九十一年度苗簡字三五七號刑事簡易判決、臺灣高等法院被告全國前案紀錄表及
    臺灣新竹地方法院檢察署刑案資料查註紀錄表等存卷可查。綜上所述，本件事證
    明確，被告施用第一、二級毒品之犯行均堪以認定，應予依法論科。
四、核被告乙○○所為，係犯毒品危害防制條例第十條第一項之施用第一級毒品罪及
    同條例第十條第二項之施用第二級毒品罪。其分別持有第一級毒品海洛因與第二
    級毒品安非他命之低度行為，應為其施用第一級毒品海洛因與第二級毒品安非他
    命之高度行為所吸收，均不另論罪。被告先後多次施用第二級毒品之犯行，時間
    緊接、手法雷同，所犯係犯罪構成要件相同之罪，顯係基於概括犯意反覆為之，
    應依刑法第五十六條連續犯之規定論以一連續施用第二級毒品罪，並依法加重其
    刑。又被告所犯施用第一級毒品罪與連續施用第二級毒品罪間，犯意各別，行為
    互異，罪名不同，應予分論併罰。末查被告前因犯竊盜罪，經臺灣高等法院臺中
    分院於九十年三月二十一日以八十九年度上易字第二七一六號刑事判決判處有期
    徒刑四月確定，於九十年五月二十四日易科罰金執行完畢等情，此有臺灣高等法
    院被告全國前案紀錄表及臺灣新竹地方法院檢察署刑案資料查註紀錄表可按，其
    受有期徒刑之執行完畢，五年以內再犯本件有期徒刑以上之前開二罪，均為累犯
    ，應分別依刑法第四十七條規定就施用第一級毒品罪加重其刑，就施用第二級毒
    品罪遞加重其刑。爰審酌被告前因施用毒品案件經裁定送觀察、勒戒、強制戒治
    後，仍不知悛悔，一再沾染毒品，施用第二級毒品安非他命之次數甚為頻繁，兼
    衡施用毒品為一自殘行為，並無侵害他人法益或妨礙公共利益，及其犯後坦認犯
    行，態度尚可等一切情狀，分別量處如主文所示之刑，並定其應執行刑。
五、扣案之海洛因四包（合計淨重八點○二公克，包裝重一點二五公克）、含海洛因
    之煙草一包（淨重○點九七公克，包裝重○點四九公克）及安非他命十包（總毛
    重十一點八五公克、總淨重九點七八公克，共取○點一六公克鑑驗用罄，總餘九
    點六二公克），均屬毒品危害防制條例第二條第二項第一、二款所稱之第一、二
    級毒品，為違禁物，不問是否為被告所有，均應依同條例第十八條第一項前段規
    定沒收銷燬之。另扣案之毒品分裝袋六十個、磅秤一臺、注射針筒一支、吸食器
    一個、吸管二支、咖啡色手提袋一個，包裝盒三個，被告均否認為其所有，並供
    稱係同時被查獲之綽號「泡麵」之男子所有，另參以與被告同時被查獲之另案被
    告陳俊傑、蔡龍珠於警訊時均未供稱上開扣案物係被告所有，復查無其他證據足
    認上開扣案物係被告所有供本件犯罪所用或因本件犯罪所得之物，堪認與被告本
    件施用毒品之犯行無關，爰均不併予宣告沒收，附此敘明。
據上論斷，應依刑事訴訟法第二百七十三條之一第一項、第二百九十九條第一項前段
，毒品危害防制條例第十條第一項、第二項、第十八條第一項前段，刑法第十一條前
段、第五十六條、第四十七條、第五十一條第五款，判決如主文。
本案經檢察官甲○○到庭執行職務。
中      華      民      國    九十三    年      四      月    二十三    日
                                  臺灣新竹地方法院刑事第四庭
                                      法  官  蔡  欣  怡
右正本證明與原本無異。
如不服本判決，應於判決送達後十日內向本院提出上訴狀( 應附繕本 )，上訴於臺灣
高等法院。
                                      書記官  鄭  敏  郎
中      華      民      國    九十三    年      四      月    二十三    日
附錄本案論罪科刑法條全文：
毒品危害防制條例第十條第一項、第二項
施用第一級毒品者，處六月以上五年以下有期徒刑。
施用第二級毒品者，處三年以下有期徒刑。
